臺灣雲林地方法院刑事判決　　　　　　　 96年度訴字第425號
公　訴　人　臺灣雲林地方法院檢察署檢察官
被　　　告　乙○○
上列被告因偽證案件，經檢察官聲請以簡易判決處刑（96年度偵
字第12號），本院認不應以簡易判決處刑，改依通常程序審理，
被告於準備程序進行中就被訴事實為有罪之陳述，經告知簡式審
判程序意旨，並聽取其與公訴人意見後，本院合議庭裁定由受命
法官獨任依簡式審判程序審理，判決如下：
    主  文
乙○○證人，於執行審判職務之公署審判時，於案情有重要關係
之事項，供前具結，而為虛偽陳述，累犯，處有期徒刑伍月。
    事  實
一、乙○○前因搶奪案件，經臺灣高等法院臺南分院於民國92年
    12月3 日以92年度少訴字第606 號判處有期徒刑1 年，於同
    年5 月26日確定；又因違反毒品危害防制條例案件，經臺灣
    臺南地方法院於93年10月25日以93年度簡字第1841號判處有
    期徒刑2 月，於同年11月30日確定。上開2 罪經定其應執行
    刑有期徒刑1 年1 月確定，入監服刑後，於94年11月10日執
    行完畢。詎其仍不知警惕，明知其於95年5 月25日下午某時
    許，曾在雲林縣麥寮鄉海豐村忠和18號林世寶住處，以新臺
    幣（下同）500 元價格，向林世寶購買第二級毒品甲基安非
    他命1 次，詎林世寶所涉販賣第二級毒品罪經臺灣雲林地方
    法院檢察署（下稱雲林地檢署）檢察官提起公訴（95年度偵
    字第2834號），並由本院以95年度訴字第502 號案件審理時
    ，乙○○竟基於偽證犯意，於95年9 月20日上午9 時許，在
    本院第九法庭，以證人身分接受訊問，就林世寶是否有販賣
    第二級毒品甲基安他命之於案情有重要關係事項，供前具結
    後證稱：我沒有於95年5 月25日向林世寶購買甲基安非他命
    ，我在警察局是因為緊張才亂說有向他買過毒品云云，而為
    虛偽陳述，足以影響裁判之結果。嗣乙○○於96年1 月10日
    下午2 時58分許，在檢察官偵查中即其所虛偽陳述之上開林
    世寶涉犯販賣毒品案件於確定前（林世寶上訴後，由臺灣高
    等法院臺南分院以95年度上訴字第1433號審理，並於96年5
    月30日判決），坦承其於上開時、地確有向林世寶購買第二
    級毒品甲基安非他命500 元等情，而自白上述偽證犯行。
二、案經本院向臺灣雲林地方法院檢察署檢察官告發偵查起訴。
    理  由
壹、程序部分：
一、按檢察官聲請以簡易判決處刑案件，經法院認為不得或不宜
    以簡易判決處刑者，應適用通常程序審判之，刑事訴訟法第
    452 條定有明文。本案原經檢察官聲請以簡易判決處刑，惟
    被告乙○○所涉刑法第168 條之偽證罪，其法定最重本刑為
    7 年以下有期徒刑，為非得宣告得易科罰金之有期徒刑、拘
    役或罰金之罪；又被告有事實欄所述之前科紀錄，有臺灣高
    等法院被告前案紀錄表1 份在卷可憑，亦與刑法第74條第1
    項所定得宣告緩刑之要件不符，本院因認本案不應以簡易判
    決處刑，依刑事訴訟法第452 條規定，改依通常程序審理。
二、被告所犯係死刑、無期徒刑、最輕本刑為3 年以上有期徒刑
    以外之罪，其於準備程序就前揭被訴事實為有罪之陳述，經
    受命法官告知簡式審判程序之旨，並聽取其與公訴人之意見
    後，本院認無不得或不宜改依簡式審判程序進行之處，爰依
    刑事訴訟法第273 條之1 第1 項、第28 4條之1 ，裁定由受
    命法官獨任進行簡式審判程序。
貳、實體部分：
一、上揭犯罪事實，業據被告於偵查中及本院審理中均坦承不諱
    ，復有被告95年5 月31日偵訊筆錄、本院95年9 月20日審判
    筆錄及被告親簽之證人結文、本院95年度訴字第502 號判決
    、臺灣高等法院臺南分院95年度上訴字第1433號判決各1 份
    附卷可稽；而被告曾於95年5 月25日向林世寶購買第二級毒
    品甲基安非他命1 次之事實，既經被告於偵訊中證述明確，
    其復於本院審理中翻異前詞，改稱：未曾向林世寶購買過甲
    基安非他命云云，其於本院審理中之證述自屬虛偽陳述，並
    足以影響林世寶被訴販賣第二級毒品與被告案件之裁判結果
    ，據此，被告前揭自白與事實相符，應堪採為認定被告有罪
    之證據。綜上所述，本案事證明確，被告偽證犯行，應堪認
    定。
二、論罪科刑：
  (一)核被告之所為，係犯刑法第168 條證人於執行審判職務之公
    署審判時，於案情有重要關係之事項，供前具結而為虛偽陳
    述之偽證罪。
  (二)被告前因搶奪案件，經臺灣高等法院臺南分院於92年12 月3
    日以92年少訴字第606 號判處有期徒刑1 年，於同年5 月26
    日確定；又因違反毒品危害防制條例案件，經臺灣臺南地方
    法院於93年10月25日以93年度簡字第1841號判處有期徒刑2
    月，於同年11月30日確定。上開2 罪經定其應執行刑有期徒
    刑1 年1 月確定，入監服刑後，於94年11月10日執行完畢，
    有卷附之臺灣高等法院被告前案紀錄表1 份可憑，其於受有
    期徒刑執行完畢後，5 年以內故意再犯有期徒刑以上之本罪
    ，為累犯，依刑法第47條第1 項規定，加重其刑。
  (三)林世寶所涉販賣第二級毒品案件，經本院以95年度訴字第50
    2 號判決後，經檢察官提起上訴，由臺灣高等法院臺南分院
    於96年5 月30日判決，有上開判決書及臺灣高等法院被告（
    林世寶）前案紀錄表各1 份在卷可憑；而被告於林世寶所涉
    上開案件判決確定前之96年1 月10日，在檢察官偵查中自白
    其偽證犯行，此亦有96年1 月10日偵訊筆錄1 份在卷可參，
    是被告於虛偽陳述林世寶所涉販賣第二級毒品罪裁判確定前
    ，於檢察官偵查中自白其偽證罪犯行，依刑法第172 條規定
    ，減輕其刑，並先加後減之。
  (四)本院審酌被告虛偽證述，無視證人到庭作證應據實陳述之義
    務，企圖影響司法裁判結果，使採證錯誤，判斷失平，並令
    事實不明，徒增訴訟資源浪費，而有輕縱販賣毒品罪犯，使
    其逍遙法外之虞，妨害國家司法之公正性，法紀觀念薄弱，
    惟念其犯後坦承犯行，尚能知錯，且係因與林世寶同庭應訊
    ，心存壓力，思遭報復，始為虛偽證述等一切情狀，量處如
    主文所示之刑。
據上論斷，應依刑事訴訟法第452 條、第273 條之1 第1 項、第
299 條第1 項前段，刑法第168 條、第47條第1 項、第172 條，
判決如主文。
本案經檢察官甲○○到庭執行職務。
中　　華　　民　　國　　96　　年　　7 　　月　　13　　日
                  刑事第四庭  法  官  曾鴻文
以上正本證明與原本無異。
如不服本判決，應於判決收受後10日內，向本院提出上訴狀（須
附繕本）。
                              書記官  顏錦清
中　　華　　民　　國　　96　　年　　7 　　月　　13　　日
附錄本案論罪科刑法條全文
刑法第168條：
於執行審判職務之公署審判時或於檢察官偵查時，證人、鑑定人
、通譯於案情有重要關係之事項，供前或供後具結，而為虛偽陳
述者，處7 年以下有期徒刑。
刑法第172 條：
犯第168 條至第171 條之罪，於所虛偽陳述或所誣告之案件，裁
判或懲戒處分確定前自白者，減輕或免除其刑。
